臺灣宜蘭地方法院民事判決　　　　　　　 98年度訴字第353號
原　　　告　陳宜均
　　　　　　陳志豪
共　　　同
訴訟代理人　李蒼棟律師
複　代理人　林育鴻律師
被　　　告　李建和
訴訟代理人　柏蔭森
　　　　　　陳立信
　　　　　　黃釗輝
　　　　　　黃坤銘
上列當事人間損害賠償事件，原告提起刑事附帶民事訴訟（本院
98年度交附民字第22號），經本院刑事庭裁定移送前來，本院於
民國100年2月16日言詞辯論終結，判決如下：
    主  文
被告應給付原告陳宜均新臺幣壹拾捌萬捌仟伍佰壹拾玖元，及自
民國九十八年四月二十三日起至清償日止，按週年利率百分之五
計算之利息。
被告應給付原告陳志豪新臺幣陸仟貳佰玖拾肆元，及自民國九十
八年四月二十三日起至清償日止，按週年利率百分之五計算之利
息。
原告其餘之訴駁回。
訴訟費用由被告負擔百分之五，餘由原告負擔。
本判決第一項、第二項得假執行；但被告分別以新臺幣壹拾捌萬
捌仟伍佰壹拾玖元、陸仟貳佰玖拾肆元為原告陳宜均、陳志豪供
擔保後，得免為假執行。
原告其餘假執行之聲請駁回。
    事  實  及  理  由
甲、程序方面：
    本件被告經合法送達，未於最後言詞辯論期日到場，核無民
    事訴訟法第386條各款所列情形，爰依原告之聲請，由其一
    造辯論而為判決。
乙、實體方面：
一、原告起訴主張：
(一)、緣被告李建和於民國97年8月17日16時40分許，駕駛車牌號
    碼9799-HA號自用小客車，沿宜蘭縣五結鄉○街路往宜蘭市
    方向行駛，於行經宜蘭縣五結鄉○○路○段與舊街路三岔路
    口，欲左轉駛往蘭陽大橋時，應注意車前狀況，並隨時採取
    必要之安全措施，詎被告竟闖越紅燈，且其為轉彎車，應讓
    直行車先行，疏未注意及此，適有亦未注意車前狀況之原告
    陳宜均騎乘車牌號碼5GC-396號重型機車附載原告陳志豪，
    沿中正路3段由北往南方向行駛，致2車發生碰撞，陳宜均因
    而受有右股骨幹骨折、右脛骨骨折、右髖臼骨折、右下肢多
    處擦挫傷等傷害；陳志豪則受有腹壁挫傷、兩下肢擦傷等傷
    害。按駕駛人駕駛汽車，應遵守道路交通標誌、標線、號誌
    之指示，並服從交通指揮人員之指揮。汽車行駛時，駕駛人
    應注意車前狀況及兩車併行之間隔，並隨時採取必要之安全
    措施。汽車行駛至交岔路口，其行進、轉彎，轉彎車應讓直
    行車先行。道路交通安全規則第90條、第94條及第102條第1
    項第7款分別定有明文，被告疏未注意，就系爭車禍之發生
    ，顯有過失，並經鈞院刑事庭以98年度交易字第46號刑事判
    決過失傷害在案。
(二)、按因故意或過失，不法侵害他人之權利者，負損害賠償責任
    。汽車、機車或其他非依軌道行駛之動力車輛，在使用中加
    損害於他人者，駕駛人應賠償因此所生之損害。不法侵害他
    人之身體或健康者，對於被害人因此喪失或減少勞動能力或
    增加生活上之需要時，應負損害賠償責任。不法侵害他人之
    身體、健康、名譽、自由、信用、隱私、貞操，或不法侵害
    其他人格法益而情節重大者，被害人雖非財產上之損害，亦
    得請求賠償相當之金額。其名譽被侵害者，並得請求回復名
    譽之適當處分，民法第184條第1項前段、第191條之1、第19
    3條第1項及第195條第1項分別定有明文。本件被告對原告有
    上開侵權行為之事實，被告自應對原告2人負損害賠償之責
    ，請求之項目及金額如下：
１、原告陳宜均部分：
(1)、醫療費用新臺幣（下同）：51,421元。
    系爭車禍迄今原告陳宜均已支付之醫療費用，此有醫院收據
    為憑。
(2)、住院及雜項支出：100,640元。
    原告陳宜均住院期間及出院後必須購買腰、柺杖及補藥等，
    此有單據為憑。
(3)、將來支出預為請求：61萬元。
    原告陳宜均所受傷害依國立陽明大學附設醫院（下稱陽明醫
    院）診斷書所載，為右股骨幹骨折、右脛骨骨折、右髖臼骨
    折、右下肢多處擦挫傷，有換置人工關節及整形美容之需要
    ，以陳宜均現年19歲，人工關節平均使用年限10年及每次補
    健保差額，依陽明醫院之診斷證明書自行負擔部分75,000元
    計算，原告陳宜均須支出45萬元；整形美容依紐約整型外科
    診所之診斷證明書，約需16萬元，此部分合計61萬元。
(4)、看護費：57,600元。
    原告陳宜均自97年8月18日起至97年9月19日止，聘請臨時看
    護人員，已支出上開金額。
(5)、交通費用：7,680元。
    原告陳宜均於就診、復健期間之交通費用。
(6)、工作收入減少及勞動能力減損：2,544,744元。
    原告陳宜均於車禍前受僱於冠翔大飯店股份有限公司，每月
    薪資平均17,280元，因系爭車禍須休養1個月無法工作，故
    損失17,280元；又因系爭車禍至勞動能力減損為53.83％，
    而其至退休年齡為止，尚有41年之工作能力，依霍夫曼法扣
    除中間利息之一次請求為2,527,464元，兩項合計2,544,744
    元，自應由被告賠償。
(7)、精神慰撫金：100萬元。
    原告陳宜均因系爭車禍致身體狀況大不如前，且年方19歲，
    面對此身體殘障之事實，往後生活亦遭重大影響，肉體及精
    神上所受之痛苦至為重大，故請求上開精神上損害賠償。
(8)、綜上，原告陳宜均應得向被告請求4,372,085元之損害賠償
    金額。
２、原告陳志豪部分：
(1)、醫療費用：2,961元。
    原告陳志豪已支付上開醫療費用，此有醫院收據為憑。
(2)、精神慰撫金：30萬元。
    原告陳志豪因系爭車禍受有腹壁挫傷、兩下肢擦傷等傷害，
    考量其肉體及精神上所受之痛苦，故請求30萬元之精神上損
    害賠償。
(3)、綜上，原告陳志豪得請求被告賠償之金額為302,961元。
(三)、為此，爰依民法侵權行為損害賠償之規定，訴請被告賠償。
    並聲明：被告應給付原告陳宜均4,372,085元，及自起訴狀
    繕本送達之翌日即98年4月23日起至清償日止，按週年利率5
    ％計算之利息；被告應給付原告陳志豪302,961元，及自起
    訴狀繕本送達之翌日即98年4月23日起至清償日止，按週年
    利率5％計算之利息；願供擔保，請准宣告假執行。
二、被告答辯意旨：
(一)、系爭車禍之發生兩造均互指對方闖越紅燈，刑事判決部分雖
    認伊為有過失，然民、刑事訴訟各自獨立，伊否認有闖越紅
    燈之事實，請鈞院明察。
(二)、對原告之請求不爭執部分。
１、原告陳宜均部分：
(1)、醫療費用51,421元，伊不爭執。
(2)、住院及雜項支出，原告陳宜均請求100,640元，伊對其中購
    買強力腰背支撐帶1,900元部分不爭執，其餘均非必要。
(3)、看護費用部分57,000元，不予爭執。
(4)、交通費用7,680元，不予爭執。
(5)、工作損失部分，就原告陳宜均主張1個月無法工作，損失薪
    資17,280元不予爭執；惟減少勞動能力53.83％，至原告陳
    宜均退休止2,544,744元部分，應屬無據。
２、原告陳志豪部分：
    其請求2,961元，伊不予爭執。
(三)、原告之請求屬無理由部分：
１、原告陳宜均請求住院照護等雜項支出，除上開強力腰背支撐
    帶不予爭執外，其餘部分均屬其自行購買中藥之支出，未見
    醫師處方，非有必要；又其傷勢為右髖臼骨折，尚無從認有
    安裝人工關節之必要，更無更換之可能；整型美容費用係因
    肥厚性疤痕（俗稱蟹足腫），其成因未明，應係原告陳宜均
    自身體質問題，塗抹藥膏即可，健保亦有給付，自無整型美
    容之必要；原告陳宜均主張減損勞動能力達53.83％，係98
    年4月20日之診斷記載，認定過早，且未經中立醫療機構之
    專業鑑定，非有理由；又其主張精神慰撫金達100萬元，應
    屬偏高。
２、原告陳志豪請求精神慰撫金30萬元，應屬偏高。
３、被告陳宜均、陳志豪已分別向被告駕駛之上開車輛強制汽車
    責任險投保公司，即明台產物保險股份有限公司領取保險金
    計73,679元、2,890元，應予扣除。
(四)、綜上，爰為訴之聲明：1.原告之訴駁回；2.如受不利判決，
    願供擔保，請准免為假執行之宣告。
三、本件兩造不爭執之事實為：
(一)、被告於97年8月17日16時40分許，駕駛車牌號碼9799-HA號自
    用小客車，沿宜蘭縣五結鄉○街路往宜蘭市方向行駛，於行
    經宜蘭縣五結鄉○○路○段與舊街路三岔路口，欲左轉駛往
    蘭陽大橋時，應注意車前狀況，並隨時採取必要之安全措施
    ，疏未注意，適有亦未注意車前狀況之原告陳宜均騎乘車牌
    號碼5GC-396號重型機車附載原告陳志豪，沿中正路3段由北
    往南方向行駛，致2車發生碰撞，陳宜均因而受有右股骨幹
    骨折、右脛骨骨折、右髖臼骨折、右下肢多處擦挫傷等傷害
    有陽明醫院診斷證明書在卷可參，並經本院刑事庭以98年度
    交易字第46號刑事判決確定在案。
(二)、原告陳宜均因系爭車禍所受傷害，支出醫療費用51,421元、
    看護費用57,600元、交通費用7,680元、強力腰背支撐帶1,9
    00元及1個月無法工作之損失17,280元，此有陽明大學、長
    庚紀念醫院、同仁堂中醫聯合診所醫療費用收據、看護人員
    收據證明、計程車資收據及原告勞工保險卡在卷可稽。
(三)、原告陳志豪因系爭車禍所受傷害，支出醫療費用2,961元，
    有陽明醫院醫療費用收據可憑。
(四)、原告陳宜均、陳志豪已分別向明台產物保險股份有限公司領
    取保險金計73,679元、2,890元。
四、得心證之理由：
    本件兩造爭執之處，乃在於：(一)、兩造就系爭車禍之發生是
    否均有過失？如兩造均有過失，應負擔之過失比例為何？(二)
    、原告陳宜均、陳志豪因系爭車禍所受之傷害，得請求被告
    之損害賠償金額為若干？茲說明如下：
(一)、按損害之發生或擴大，被害人與有過失者，法院得減輕賠償
    金額，或免除之。前二項之規定，於被害人之代理人或使用
    人與有過失者，準用之，民法第217條第1項、第3項分別定
    有明文，此項規定之目的，在謀求加害人與被害人間之公平
    ，其代理人或使用人之過失，應視同被害人之過失，方得其
    平，故在裁判上法院得以職權減輕或免除之。次按駕駛人駕
    駛汽車，應遵守道路交通標誌、標線、號誌之指示，並服從
    交通指揮人員之指揮。汽車行駛時，駕駛人應注意車前狀況
    及兩車併行之間隔，並隨時採取必要之安全措施，道路交通
    安全規則第90條、第94條亦分別定有明文。系爭車禍之發生
    ，兩造均互指對方闖越紅燈、未依號誌之指示，惟均無法舉
    證證明之。經本院依刑事卷宗資料研判，系爭車禍發生於97
    年8月17日星期日下午4點40分許，雖為休假日，但蘭陽大橋
    係屬省道台9線，為連接宜蘭市與五結鄉、羅東鎮○○○道
    路，無論平、假交通流量均甚大，若從五結鄉○街路闖越紅
    燈欲左轉上蘭陽大橋往宜蘭市方向行進，此時蘭陽大橋與中
    正路則為綠燈，其勢必先後面臨左側由蘭陽大橋下橋直行往
    五結鄉○○路（由北向南），再面臨右側由五結鄉○○路上
    蘭陽大橋（由南向北）之龐大且快速之車流，無疑高度提升
    自己與其他用路人之意外風險，此顯非一般道路駕駛人可能
    違規之態樣，則原告主張被告闖越紅燈，亟難採認；而如係
    自蘭陽大橋與五結鄉○○路行駛之車輛，縱遇紅燈號誌之情
    況下，由於舊街路之車流量較小，容易導致該路段之汽車駕
    駛人產生較無視號誌之僥倖心態，蓋如係由北向南行駛車輛
    ，對於舊街路有無車輛迎面駛來，一目了然，縱為紅燈，易
    較於掌握風險之發生，而選擇違規直行至五結鄉○○路，若
    係由南向北之車輛，易因認知舊街路左轉上蘭陽大橋之車輛
    車輛會行駛於內線車道，如己身行駛於外側車道，縱然違規
    ，亦能夠避免車禍事故之發生；況依宜蘭縣政府98年7月9日
    府授警交字第0981016906號函（刑事卷第60頁背面）所示：
    「(二)第二時項：舊街路通行，綠燈秒數為40秒，同時段台9
    線北向南開放紅燈右轉。」等語，可知於蘭陽大橋上由北向
    南行駛車輛，如燈號顯示為綠燈，當可直行至五結鄉○○路
    與舊街路，反之，如為紅燈，因開放紅燈有轉之燈號，亦可
    右轉至舊街路，此種准許紅燈右轉之燈號設計，固有助於紓
    解龐大之車流，然亦可能產生行駛於慢車道之車輛誤認其所
    行駛之車道係准許通行，或使紅燈右轉之車輛選擇稍使車輛
    偏右行駛之後，再急遽轉左直行之弊，況事故地點即五結鄉
    ○○路與舊街路口顯小於接近90度之直角交岔路口，則駕駛
    人上開僥倖心態，實較易於發生，此為本院依卷內資料所得
    推論結果，然被告對於原告陳宜均違規之抗辯，仍乏積極舉
    證證明，本院亦無從為孰違規闖越紅燈之確實認定。從而，
    參酌本件道路交通事故調查報告表所載，車禍當時係晴天、
    日間有自然光線、柏油路面乾燥無缺陷、無障礙物、視距良
    好，並無不能注意之情事，被告於應注意能注意之情形下，
    竟疏於注意原告陳宜均之機車行進前來；原告陳宜行經上開
    路口亦未注意車前狀況，隨時採取必要之安全措施，亦有過
    失責任，本院審酌上情，認原告陳宜均與被告間就系爭車禍
    之發生，與有過失，其過失比例應以原告陳宜均負60％、被
    告負40％之過失責任比例為適當。
(二)、按因故意或過失，不法侵害他人之權利者，負損害賠償責任
    。不法侵害他人之身體或健康者，對於被害人因此喪失或減
    少勞動能力或增加生活上之需要時，應負損害賠償責任。不
    法侵害他人之身體、健康、名譽、自由、信用、隱私、貞操
    ，或不法侵害其他人格法益而情節重大者，被害人雖非財產
    上之損害，亦得請求賠償相當之金額，民法第184條第1項前
    段、第193條第1項、第195條第1項前段分別定有明文，被告
    就系爭車禍之發生，既有如上述之過失，自應依法負損害賠
    償之責。茲就原告得請求之賠償金額，分述如下：
１、原告陳宜均部分：
(1)、就醫療費用51,421元、看護費用57,600元、交通費用7,680
    元、住院照護等雜項支出關於強力腰背支撐帶1,900元及1個
    月之工作損失17,280元部分之請求。按當事人主張之事實，
    經他造於準備書狀內或言詞辯論時或在受命法官、受託法官
    前自認者，無庸舉證。當事人於自認有所附加或限制者，應
    否視有自認，由法院審酌情形斷定之，民事訴訟法第279條
    第1項、第2項分別定有明文。復按當事人於審判上所為不利
    於己之自承(自認)，有拘束該當事人之效力，法院自應據為
    認定事實及裁判之基礎（最高法院18年上字第2836號判例參
    照）。本件被告對於原告上開主張，並無爭執（參被告民事
    答辯狀、民事答辯(一)狀），依首揭說明，被告對原告請求所
    不爭執部分，應據為認定事實及裁判之基礎，從而，原告關
    於醫療、交通、看護費用及1個月工作損失，合計135,881元
    之請求，即屬有據。
(2)、住院照護等雜項支出100,640元，扣除被告不之爭執之強力
    腰背支撐帶1,900元，剩餘98,740元部分。
    依原告陳宜均提出之高群中藥房、弘益中藥行及庚生堂蔘藥
    號收據21紙（附民卷第33頁至40頁），該部分所購買之物品
    為大八寶、筋骨藥、藥帖及傷藥等支出，期間分別自97年8
    月23日至98年2月25日，然此同時，其亦分別於陽明醫院、
    長庚紀念醫院及同仁堂中醫聯合診所就診，其診斷內容包括
    診察、復健、藥事及X光等醫療服務，則此2項支出核屬重複
    ，然原告陳宜均並未積極舉證證明有重複購買藥物服用之必
    要，故此項請求，難認必要，非有理由。
(3)、將來支出預為請求61萬元（人工關節45萬元、整型美容16萬
    元）部分。
、依陽明醫院100年2月14日陽大附醫歷字第1000000295號函附
    件病患就醫摘要回覆單所示：「（病患即原告陳宜均）目前
    不須即時置換人工關節，但骨折處傷及髖臼承重的部分，亦
    產生創傷性關節炎，待關節炎進展嚴重時則應予置換人工關
    節，正常人工髖關節使用到十年至十五年，若希望儘可能延
    長使用而予較耐磨自費品項，可考慮以陶瓷人工關節，補自
    費差額約七萬五仟元。一般人若關節老化而置換人工關節，
    多在六十至六十五歲之後，但非人人發生。病患若考慮關節
    損壞速度較正常快一倍則可能於四十至四十五歲發生。」（
    本院卷第137頁）。由是可知，原告陳宜均因系爭車禍致生
    髖臼骨折之傷害，因此易生創傷性關節炎，嚴重時須置換人
    工關節，則置換人工關節之可能與必要性，與系爭車禍之發
    生因認具有相當因果關係存在；又考慮原告陳宜均為女性，
    較男性更易有鈣質流失造成骨質疏鬆之可能，則其因系爭傷
    害致有裝置為人工關節，可能於40歲即已發生；考量原告陳
    宜均可能置換陶瓷人工關節以延長使用年限至15年，需補自
    費差額75,000元，復依98年臺灣省簡易生命表所示，女性之
    平均壽命為82.62歲，則自40歲起，需安裝及置換人工關節
    共3次（40歲、55歲及70歲），平均每年損害額為5,000元（
    75,000元÷15年），則依霍夫曼法扣除中間利息後，原告陳
    宜均所得請求金額於119,615元範圍內，為有理由，逾此部
    分，則屬無據。
、原告陳宜均依系爭車禍致生上開傷害，因手術治療而產生疤
    痕，依紐約整形外科診所之診斷證明書載：「下肢及腹部多
    處肥厚性疤痕共長40公分，預估疤痕整型費用約需16萬元整
    」（附民卷第42頁），故請求16萬元之賠償，被告則以肥厚
    性疤痕（俗稱蟹足腫）應係原告個人體質所生，與被告之過
    失傷害行為無因果關係等語為辯。查，按損害賠償之債，以
    有損害之發生及有責任原因之事實，並二者之間，有相當因
    果關係為成立要件。故原告所主張損害賠償之債，如不合於
    此項成立要件者，即難謂有損害賠償請求權存在。且所謂相
    當因果關係，係指依經驗法則，綜合行為當時所存在之一切
    事實，為客觀之事後審查，認為在一般情形下，有此環境、
    有此行為之同一條件，均可發生同一之結果者，則該條件即
    為發生結果之相當條件，行為與結果即有相當之困果關係。
    反之，若在一般情形上，有此同一條件存在，而依客觀之審
    查，認為不必皆發生此結果者，則該條件與結果並不相當，
    不過為偶然之事實而已，其行為與結果間即無相當因果關係
    ，不能僅以行為人就其行為有故意過失，即認該行為與損害
    間有相當因果關係，最高法院著有98年度台上字第673號判
    決可資參照。本件原告陳宜均固有過度肥厚疤痕產生，然此
    並非所有傷害行為即可能伴隨此一病症出現，故難認此與被
    告之過失傷害行為具有相當因果關係存在。再者，關於肥厚
    性疤痕之治療為健保給付之醫療項目，則是否有另行施以整
    型美容之必要，亦非當然，從而，原告陳宜均此項主張，尚
    難認有據，為無理由。
(4)、減損勞動能力2,527,464元部分：
    原告依陽明醫院98年4月20日診斷證明書（附民卷第9頁）主
    張達殘障等級第9級，減損勞動能力為53.83％，及其投保薪
    資17,280元，故請求2,527,464元；被告則以該診斷證明認
    定之時間過早，且未經中立醫療機構之專業鑑定資為抗辯。
    查，依一般須進行外科手術之傷害情形，無論傷害情形之輕
    重，顯需相當時日之治療、復健，始可能回復或接近受傷前
    之狀態，然本件原告陳宜均因系爭車禍所受之傷害非屬輕微
    ，衡情並非數月即可痊癒，縱能行走如常，亦需歷經相當時
    日及復健成果始得展現，從而，被告抗辯原告陳宜均於97年
    8月17日受傷，98年4月20日診斷證明書醫囑說明之認定，言
    猶過早，非屬無據。又依陽明醫院99年10月4日陽大附醫歷
    字第0990006398號函謂：「目前病患骨折處經手術盡可能予
    復位而固定之後，已癒合至穩定狀況，功能上可不使用輔具
    自力行走，但無法長程、快速、大動作活動或長時間站立，
    難有更明顯進步空間，可視為終身情形，又下肢肌力5-，右
    體活動0°至100°，右膝活動5°至135°。」（本院卷第10
    0頁），可知於系爭車禍發生後約2年餘，原告陳宜均之傷勢
    復原狀況應屬妥善，雖未能回復到受傷前之正常狀態，然顯
    非有勞動能力減損達53.83％情事。職是，原告上開主張，
    並無提出其他足堪認定屬實之舉證，應認其此部分之請求為
    無理由。
(5)、精神慰撫金100萬元：
    按不法侵害他人之人格權，被害人受有非財產上損害，請求
    加害人賠償相當金額之慰撫金時，法院對於慰撫金之量定，
    應斟酌實際加害情形所造成之影響、被害人痛苦之程度、兩
    造之身分、地位、經濟情形及其他各種狀況，以核定相當之
    數額（最高法院47年台上字第1221號、51年台上字第223號
    判例參照）。本院審酌原告為現年21歲之女子，因本件車禍
    受有右股骨幹骨折、右脛骨骨折、右髖臼骨折、右下肢多處
    擦挫傷等傷害，需多次往返醫療院所接受治療、復健及留有
    永久性之傷痕等情，堪認原告陳宜均身體及精神上自受有相
    當之痛苦，其依民法第195條第1項前段之規定，請求非財產
    上損害賠償，自屬有據。復參原告所得財產資料，名下無登
    記之財產，被告則為41歲之成年男子，名下有房屋、土地、
    汽車等財產，及發生本件事故始致原告受傷等一切情狀，認
    原告請求精神慰撫金100萬元，尚嫌過高，應以40萬元為允
    適。
(6)、從而，原告陳宜均因本件事故所受損害，合計應為655,496
    元（135,881元＋119,615元＋40萬元），而被告應負40％之
    過失責任，故應賠償原告之金額為262,198元（655,496元×
    40％，元以下四捨五入）。
２、原告陳志豪部分：
(1)、醫療費用2,961元：此經原告陳志豪提出醫療費用收據3紙，
    並為被告所不爭執。依上開說明，被告對原告請求所不爭執
    部分，應據為認定事實及裁判之基礎，從而，原告陳志豪此
    部分請求，為有理由。
(2)、精神慰撫金30萬元：本院審酌原告陳志豪為現年19歲之男子
    ，雖因系爭車禍受有腹壁挫傷、兩下肢擦傷等傷害，然此外
    傷經醫事處理後，休養些許時日即可痊癒，其身體及精神上
    之痛苦應屬輕微，復參原告陳志豪與被告所得財產資料，及
    發生本件事故始致原告受傷等一切情狀，認原告請求精神慰
    撫金30萬元，尚嫌過高，應以2萬元為允適。
(3)、綜上，原告陳志豪因本件事故所受損害，合計應為22,961元
    （2,961元＋2萬元），而被告應負40％之過失責任，故應賠
    償原告之金額為9,184元（22,961元×40％，元以下四捨五
    入）。
(三)、末按強制汽車責任保險法之立法目的為使汽車交通事故所致
    身體受傷殘廢或死亡之受害人，迅速獲得基本保障，並維護
    道路交通安全，故同法第27條第4款規定無照駕駛者，被保
    險汽車發生汽車交通事故，保險人仍應依該法規定給付保險
    金，但得在給付金額範圍內，向加害人求償，目的即在將加
    害人無清償能力之危險移轉於保險人，使受害人儘速獲得保
    障。而保險人依強制汽車責任保險法規定給付之保險金，視
    為加害人或被保險人損害賠償金額之一部分，加害人或被保
    險人受賠償請求時，得扣除之，強制汽車責任保險法第30條
    亦定有明文。原告陳宜均、陳志豪就系爭事故各已領取強制
    責任險理賠73,679元、2,890元，此為兩造所不爭執，是本
    件被告尚應給付原告陳宜均、陳志豪之金額各為188,519元
    （262,198元－73,679元）、6,294元（9,184元－2,890元）
    。
(四)、綜上所述，原告陳宜均、陳志豪依侵權行為之法律關係，請
    求被告應給付原告陳宜均188,519元、原告陳志豪6,294元，
    及自刑事附帶民事起訴狀繕本送達被告之翌日即98年4月23
    日起至清償日止，按週年利率5％計算之利息，為有理由，
    應予准許。至原告逾前開數額所為之請求，則無理由，應予
    駁回。
五、假執行之宣告：兩造均陳明願供擔保，聲請宣告假執行及免
    為假執行，就原告勝訴部分，因本件所命給付之金額未逾50
    0,000元，依民事訴訟法第389條第1項第5款規定應依職權宣
    告假執行，故原告此部分之請求，尚無必要，爰依職權為之
    ，並就被告部分酌定相當擔保金額，准予宣告免為假執行；
    至原告敗訴部分，其假執行之聲請，則因訴之駁回而失其附
    麗，應予駁回。
六、本件事證已臻明確，兩造其餘攻擊、防禦方法及舉證，經核
    與判決結果無影響，爰不逐一論列，附此敘明。
七、訴訟費用負擔之依據：民事訴訟法第79條。
中    華    民    國    100    年    2    月    25    日
                  臺灣宜蘭地方法院民事庭
                      法  官  張軒豪
正本係照原本作成。
如對本判決上訴，須於判決送達後20日內向本院提出上訴狀(須
附繕本)。
中    華    民    國    100    年    2    月    25    日
                      書記官  林嘉萍